【裁判字號】    88,上易,2631
【裁判日期】    890413
【裁判案由】    詐欺
【裁判全文】
臺灣高等法院臺中分院刑事判決              八十八年度上易字第二六三一號
    上  訴  人
    即  被  告  乙○○
右上訴人因詐欺案件，不服臺灣臺中地方法院八十八年度易字第一四一四號中華民國
八十八年八月十九日第一審判決（起訴案號：臺灣臺中地方法院檢察署八十七年度偵
字第二六九九八號），提起上訴，本院判決如左：
      主  文
上訴駁回。
      事  實
一、乙○○係臺北縣新店市○○路二巷十四號一樓者羽工程有限公司（下稱者羽公司
    ）之負責人，與該公司總經理丁○○（經一審判決後，未據上訴，現已判刑確定
    ），均明知者羽公司自民國（下同）八十七年初起之財務狀況不佳，已無支付債
    務之能力，詎其二人竟共同意圖為自己不法之利益，於八十七年九月七日，向丙○○藉詞承租振動壓路機、推土機（含提供司機）至臺中縣豐原工地工作，並委
    請丙○○負責該工地之管理業務，丙○○不知彼等已無支付能力，以致陷於錯誤
    ，依約提供機具、司機及負責管理工地，迄同年十月六日止，乙○○與丁○○共
    應支付丙○○機器承租費及工地管理費新台幣（下同）三十三萬元，因彼等二人
    未依約給付，屢經催討，亦無所獲，最後且避不見面，丙○○始知受騙。
二、案經被害人丙○○訴請臺灣臺中地方法院檢察署檢察官偵查起訴。
      理  由
一、上訴人即被告乙○○於本審，屢經合法傳喚，均無正當理由不到庭，惟據其在偵
    查中及原審矢口否認有何詐欺取財犯行，其在偵查中辯稱：是丁○○與丙○○簽
    約，應由丁○○負責，伊是丙○○來工地後才知道此事云云，而於原審則辯稱：
    伊雖與丁○○一起與丙○○簽約，但因丁○○收到工程款後未支付丙○○之承租
    等費用所致，伊無詐欺之意云云。然據共同被告丁○○所辯：伊標到該工程後，
    即找乙○○合夥，乙○○曾答應給付一百萬元，但未履行，而伊有同乙○○與丙○○簽約，且未給付租金等，現伊因身體不適，只能按月償還積欠丙○○之債務
    等情觀之，被告等顯在互相推諉卸責。而彼等前揭共同詐欺得利之事實，迭據被
    害人丙○○於偵審中指訴綦詳，並提出租用合約書、承租重型機械明細表附卷可
    稽。再參以被告等既不諱言者羽公司自八十七年起之財務狀況已陷不佳，週轉困
    難，竟仍與丙○○簽訂承租機器及委託管理工地之契約，嗣未依約給付租金及管
    理費，且置之不理，迄今仍不履行，致使丙○○長期追索無著，足認被告等於簽
    約之時即有獲取上開財產上不法利益之詐欺意圖，至為明灼。被告否認犯罪，所
    辯無非卸責之詞，不足遽採，其犯行洵堪認定。
二、核被告乙○○所為，係犯刑法第三百三十九條第二項之詐欺得利罪。被告乙○○
    與丁○○二人之間，有犯意之聯絡及行為之分擔，應論以共同正犯。原審以被告
    犯行明確，而適用刑法上開法條及第二十八條、罰金罰鍰提高標準條例第一條前
    段規定，並審酌被告與丁○○共同利用他人之信任，獲取財產上不法之利益，其
    犯罪之動機、目的均屬可議，而其所用之手段、所生之危害尚非輕微及犯罪後否
    認犯行，尚未與被害人達成和解（嗣雖於上訴本院時與被害人和解，惟仍未依和
    解條件履行）等一切情狀，判處有期徒刑陸月。其認事用法，核無違誤，量刑亦
    屬允當適中，被告上訴意旨否認犯罪，指摘原判決不當，為無理由，應予駁回。
三、被告經本院合法傳喚，無正當之理由不到庭，本院爰不待其陳述，逕行判決。
四、據上論斷，應依刑事訴訟法第三百六十八條、第三百七十一條，判決如主文。
五、本案經檢察官甲○○到庭執行職務。
中    華    民    國      八十九      年      四      月      十二      日
                              臺灣高等法院臺中分院刑事第八庭
                                    審判長法  官  羅  得  村
                                          法  官  劉  榮  服
                                          法  官  古  金  男
右正本證明與原本無異。
不得上訴。
                                          書記官  茆  亞  民
中      華      民      國    八十九     年      四       月   十四     日
附錄本案論罪科刑法條全文
刑法第三百三十九條：
意圖為自己或第三人不法之所有，以詐術使人將本人或第三人之物交付者，處五年以
下有期徒刑、拘役或科或併科一千元以下罰金。
以前項方法得財產上不法之利益或使第三人得之者，亦同。
                                                                        Ｃ


司法院資訊處製作；財團法人民間司法改革基金會備份。
